【裁判字號】    92,訴,1538
【裁判日期】    921113
【裁判案由】    清償債務
【裁判全文】
臺灣桃園地方法院民事判決  九十二年度訴字第一五三八號
    原      告  台灣中小企業銀行股份有限公司
    法定代理人  甲○○
    訴訟代理人  戊○○
    被      告  丁○○○
                丙○○
                乙○○
右當事人間請求清償債務事件，於民國九十二年十月三十日辯論終結，本院判決如左
：
    主    文
被告丁○○○、丙○○、乙○○應連帶給付原告新臺幣壹佰柒拾肆萬伍仟元，及自民
國九十一年九月二十六日起至清償日止，按年息百分之七點六五計算之利息，及自民
國九十一年十月二十七日起至清償日止，逾期在六個月以內者，按上開利率百分之十
，超過六個月以上者，按上開利率百分之二十計算之違約金。
被告丁○○○、丙○○應連帶給付原告新臺幣佰玖拾萬元，及自民國九十一年十月
一日起至清償日止，按年息百分之八點零九八計算之利息，及自民國九十一年十一月
二日起至清償日止，逾期在六個月以內者，按上開利率百分之十，超過六個月以上者
，按上開利率百分之二十計算之違約金。
訴訟費用由被告連帶負擔。
    事    實
甲、原告方面：
一、聲明：如主文所示。
二、陳述：
（一）被告丁○○○於民國八十七年二月二十六日邀其餘被告丙○○及乙○○為連帶
      保證人，向原告借款新臺幣（下同）二百一十萬元，借款期間自八十七年二月
      二十六日起至八十八年二月二十六日止，約定利息按年息百分之九點七一計算
      ，嗣隨原告基本放款利率調整時，自調整日起改按原告新通告基本放款利率加
      年率百分之一點零三計算，如被告丁○○○未按期攤繳本息時，除按原約定利
      率計算利息外，逾期在六個月以內者，按上開利率百分之十，逾期超過六個月
      以上者，按上開利率百分之二十計付違約金，另被告不依約付息或清償本金時
      ，此筆借款債務視為全部到期。又此筆借款分別於八十八年三月三日、八十九
      年一月二十八日、九十年三月一日、九十一年三月五日經兩造同意將清償日延
      長至九十二年二月二十六日止，利息則改按年息百分之七點七五計算，嗣隨原
      告基本放款利率機動調整，自調整日起改按原告新通告基本放款利率減年率百
      分之零點四四八計算（本件原告得請求被告一次清償之利率為年息百分之七點
      六五），詎被告丁○○○自九十一年九月二十六日起即未依約清償此筆借款本
      息，此筆借款依約視為全部到期，被告丁○○○已喪失期限利益，又被告丙○○及乙○○為此筆借款之連帶保證人，依約應負連帶清償之責，經原告屢次催
      討，被告三人均置之不理，尚欠本金一百七十四萬五千元及其遲延利息、違約
      金迄未清償。
（二）被告丁○○○於八十六年六月一日邀另一被告丙○○為連帶保證人，向原告借
      款三百九十萬元，借款期間自八十六年六月一日起至八十七年十二月一日止，
      約定利息按年息百分之九點二五計算，嗣隨原告基本放款利率調整時，自調整
      日起改按原告新通告基本放款利率加年率百分之一點零三計算，如被告丁○○○未按期攤繳本息時，除按原約定利率計算利息外，逾期在六個月以內者，按
      上開利率百分之十，逾期超過六個月以上者，按上開利率百分之二十計付違約
      金，另被告不依約付息或清償本金時，此筆借款債務視為全部到期。又此筆借
      款分別於八十七年十二月一日、八十八年十二月十五日、八十九年十二月八日
      、九十年十二月三日經兩造同意將清償日延長至九十一年十二月一日止，利息
      則改按年息百分之八點二六三計算，嗣隨原告基本放款利率機動調整，自調整
      日起改按原告新通告基本放款利率計算（本件原告得請求被告一次清償之利率
      為年息百分之八點零九八），詎被告丁○○○自九十一年十月一日起即未依約
      清償此筆借款本息，此筆借款依約視為全部到期，被告丁○○○已喪失期限利
      益，又被告丙○○為此筆借款之連帶保證人，依約應負連帶清償之責，經原告
      屢次向被告催討，被告丁○○○及丙○○均置之不理，尚欠本金三百九十萬元
      及其遲延利息、違約金迄未清償，爰依消費借貸及連帶保證契約之法律關係就
      上開二筆借款訴請如聲明所示。
三、證據：提出借據影本二份、契據條款變更契約書八份、展延到期日契約書七份、
    戶籍謄本二份、放款利率歷史資料表一份、授信約定書影本三份、繳款明細表二
    份為證。
乙、被告方面：
    被告未於言詞辯論期日到場，亦未提出準備書狀作何聲明或陳述。
    理    由
甲、程序方面：
    本件被告未於言詞辯論期日到場，核無民事訴訟法第三百八十六條各款所列情形
    ，爰依原告聲請，由其一造辯論而為判決。
乙、得心證之理由：
一、本件原告起訴主張：（一）被告丁○○○於八十七年二月二十六日邀其餘被告丙○○及乙○○為連帶保證人，向原告借款二百一十萬元，借款期間自八十七年二
    月二十六日起至八十八年二月二十六日止，約定利息按年率百分之九點七一計算
    ，嗣隨原告基本放款利率調整時，自調整日起改按原告新通告基本放款利率加年
    率百分之一點零三計算，如被告丁○○○未按期攤繳本息時，除按原約定利率計
    算利息外，逾期在六個月以內者，按上開利率百分之十，逾期超過六個月以上者
    ，按上開利率百分之二十計付違約金，另被告不依約付息或清償本金時，系爭借
    款債務視為全部到期。又此筆借款分別於八十八年三月三日、八十九年一月二十
    八日、九十年三月一日、九十一年三月五日經兩造同意將清償日延長至九十二年
    二月二十六日止，利息則改按年息百分之七點七五計算，嗣隨原告基本放款利率
    機動調整，自調整日起改按原告新通告基本放款利率減年率百分之零點四四八計
    算（本件原告得請求被告一次清償之利率為年息百分之七點六五），詎被告丁○○○自九十一年九月二十六日起即未依約清償此筆借款本息，此筆借款依約視為
    全部到期，被告丁○○○已喪失期限利益，又被告丙○○及乙○○為此筆借款之
    連帶保證人，依約應負連帶清償之責；（二）被告丁○○○於八十六年六月一日
    邀另一被告丙○○為連帶保證人，向原告借款三百九十萬元，借款期間自八十六
    年六月一日起至八十七年十二月一日止，約定利息按年率百分之九點二五計算，
    嗣隨原告基本放款利率調整時，自調整日起改按原告新通告基本放款利率加年率
    百分之一點零三計算，如被告丁○○○未按期攤繳本息時，除按原約定利率計算
    利息外，逾期在六個月以內者，按上開利率百分之十，逾期超過六個月以上者，
    按上開利率百分之二十計付違約金，另被告不依約付息或清償本金時，系爭借款
    債務視為全部到期。又此筆借款分別於八十七年十二月一日、八十八年十二月十
    五日、八十九年十二月八日、九十年十二月三日經兩造同意將清償日延長至九十
    一年十二月一日止，利息則改按年息百分之八點二六三計算，嗣隨原告基本放款
    利率機動調整，自調整日起改按原告新通告基本放款利率計算（本件原告得請求
    被告一次清償之利率為年息百分之八點零九八），詎被告丁○○○自九十一年十
    月一日起即未依約清償此筆借款本息，此筆借款依約視為全部到期，被告丁○○○已喪失期限利益，又被告丙○○為此筆借款之連帶保證人，依約應負連帶清償
    責任之事實，業據其提出借據影本二份、契據條款變更契約書八份、展延到期日
    契約書七份、放款利率歷史資料表一份、授信約定書影本三份、繳款明細表二份
    為證；而被告已於相當時期受合法通知，既不於言詞辯論期日到場爭執，復未提
    出準備書狀以供本院參酌，堪信原告之主張為真實。
二、從而，原告依消費借貸及連帶保證之法律關係，請求被告丁○○○、丙○○、乙○○應連帶給付原告一百七十四萬五千元，及自九十一年九月二十六日起至清償
    日止，按年息百分之七點六五計算之利息，及自九十一年十月二十七日起至清償
    日止，逾期在六個月以內者，按上開利率百分之十，超過六個月以上者，按上開
    利率百分之二十計算之違約金，另被告丁○○○、丙○○應連帶給付原告三百九
    十萬元，及自九十一年十月一日起至清償日止，按年息百分之八點零九八計算之
    利息，及自九十一年十一月二日起至清償日止，逾期在六個月以內者，按上開利
    率百分之十，超過六個月以上者，按上開利率百分之二十計算之違約金，為有理
    由，應予准許。
三、據上論結，本件原告之訴為有理由，依民事訴訟法第三百八十五條第一項前段、
    第八十五條第二項，判決如主文。
中      華      民      國    九十二    年     十一     月     十三     日
                                臺灣桃園地方法院民事第一庭
~B審判長法    官  郭琇玲
~B      法    官  潘進柳
~B      法    官  林哲賢
右為正本係照原本作成
如對本判決上訴，須於判決送達後廿日內向本院提出上訴狀
中      華      民      國    九十二    年     十一     月     十三     日
~B法院書記官  陳淑芬


司法院資訊處製作；財團法人民間司法改革基金會備份。
